臺灣彰化地方法院刑事判決　　　　　　　　　　　　九十二年度交易字第一六七號
　　公　訴　人　臺灣彰化地方法院檢察署檢察官
　　被　　　告　甲○○
　　選任辯護人　廖志堯律師
右列被告因過失傷害案件，經檢察官提起公訴（九十二年度調偵字第三八五號），本
院判決如左：
    主  文
甲○○因過失傷害人，處有期徒刑肆月，如易科罰金，以參佰元折算壹日。
    事  實
一、甲○○於民國九十二年一月五日上午六時許，駕駛其所有車牌號碼ＥＢ－七二四
    ○號紅色自用小客車，沿彰化縣永靖鄉○○路由東往西方向行駛，行經同路北門
    橋及與東興路平行不詳路名道路之閃光黃燈交岔路口時（北門橋亦係座落瑚璉路
    上），原應注意汽車行駛至交岔路口時，其行進應遵守燈光號誌之指示，而閃光
    黃燈表示警告，車輛應減速接近，小心通過，且應注意車前狀況，隨時採取必要
    之安全措施，而依當時情形為晴、晨光、路面乾燥無缺陷、無障礙物、視線良好
    ，依甲○○之智識程度及當時情況並無不能注意之情形，詎其竟疏未注意，未減
    速接近且未注意車前狀況，猶貿然通過上開交岔路口，適有亦未注意設有行人穿
    越道者，必須經由行人穿越道穿越，不得在其一百公尺範圍內穿越道路規定，而
    沿同鄉○○路由南往北方向行走左轉瑚璉路進入北門橋，改沿瑚璉路由東往西方
    向行走至北門橋盡頭，復右轉沿右述不詳路名之道路由南往北方向，穿越前、後
    方一百公尺範圍內各有一行人穿越道之瑚璉路，行近甲○○車道，致甲○○見狀
    閃避不及，其自用小客車左前車頭保險桿撞擊邱垂鏗右腳，使邱垂鏗重心不穩身
    體因而撞擊甲○○自用小客車引擎蓋、擋風玻璃後墜地，受有頭部外傷合併腦震
    盪、枕部頭皮撕裂傷五×一公分、右手撕裂傷二×○‧三公分、左手擦傷、右腳
    擦傷及二側額部挫傷性腦出血之傷害（後二者起訴書漏載）。甲○○於肇事後，
    在有偵查犯罪職權之機關尚不知何人為肇事者前，即主動向前往現場處理車禍之
    彰化縣警察局員林分局永靖派出所員警坦承肇事而自首，嗣並接受裁判。
二、案經邱垂鏗委由其子丙○○訴由彰化縣警察局員林分局報告臺灣彰化地方法院檢
    察署檢察官偵查起訴。
  理  由
一、被害人邱垂鏗於本件九十二年一月五日車禍發生後不久之同年五月十六日，雖經
    彰化縣政府社會局鑑定為極重度多重障礙身心障礙者，且其罹有水腦症及陳舊性
    腦中風，自九十二年四月二十二日起至五月十日止，在財團法人秀傳紀念醫院接
    受手術治療，迄今仍長期臥床，生活無法自理，須人照料大小便及飲食等情，固
    有中華民國身心障礙手冊及財團法人秀傳紀念醫院於九十二年九月十七日出具之
    診斷證明書各乙紙在卷可參（附於臺灣彰化地方法院檢察署九十三年度調偵字第
    三八五號偵查卷宗第十頁），惟九十二年五月三十日，於聽聞被害人行動不便之
    彰化縣警察局員林分局永靖派出所員警辛○○前往被害人位於彰化縣永靖鄉○○
    村○○路○段三一○號住處詢問車禍發生情形時，被害人意識狀態清醒，且能理
    解他人提問之問題意義，另被害人雖無法發出聲音，惟可以點頭、搖頭之方式回
    答他人之問題，於辛○○員警詢問紅色（與被告車輛顏色相符）車輛時，被害人
    尚發出較大聲音，且於辛○○員警詢問被害人是否同意其兒子代其向被告提出傷
    害告訴時，被害人係以點頭方式表示同意一節，業據證人辛○○於本院審理時證
    述在卷（詳本院九十三年九月二十四日審判筆錄第十四頁至第十五頁），從而，
    既被害人於九十二年五月三十日員警詢問該日，意識狀態清醒且有理解能力，則
    其向員警辛○○陳稱同意其子丙○○代其向被告提出傷害告訴之意思表示自屬有
    效，是以，被害人當時因身體不適，而委託其子丙○○於九十二年一月五日車禍
    發生後六個月內之法定告訴期限內，向被告提出傷害之告訴當屬合法，於此，合
    先敘明。
二、訊據被告甲○○固坦承於九十二年一月五日上午六時許，駕駛其所有車牌號碼Ｅ
    Ｂ－七二四○號自用小客車，沿彰化縣永靖鄉○○路由東往西方向行駛，行經同
    路與東興路交岔路口後進入北門橋等情不諱，惟矢口否認有何過失傷害被害人之
    犯行，並辯稱：當時伊開車行經北門橋，有兩輛機車經過，後伊即聽到前面有一
    聲響，伊停車下來查看，看到橋頭有一黑黑物品，伊詢問早餐店老闆為何物，老
    闆叫伊不要過去看，可能有人受傷，後來警察來時說伊係嫌疑者叫伊簽名，伊即
    簽名，伊車輛之擋風玻璃是上開兩輛機車經過後即破裂，不是被該兩輛機車撞到
    ，可能係被石頭噴到云云；被告之辯護人則辯稱：員警詢問被告所製之現場簡易
    筆錄未錄音、錄影，依法無證據能力等語。經查：
（一）按刑事訴訟法第一百條之二準用同法第一百條之一第一項規定，司法警察（官
      ）詢問犯罪嫌疑人，除有急迫情況且經記明筆錄者外，應全程連續錄音；必要
      時，並應連續錄影。其立法目的，乃在擔保犯罪嫌疑人對於詢問之陳述，係出
      於自由意志及筆錄所載內容與其陳述相符。故司法警察（官）詢問犯罪嫌疑人
      如違背上開規定，其所取得之供述筆錄，究竟有無證據能力，即應審酌人權保
      障及公共利益之均衡維護認定之。而犯罪嫌疑人或被告之陳述倘屬自白，同法
      第一百五十六條第一項已特別規定：「被告之自白，非出於強暴、脅迫、利誘
      、詐欺、疲勞訊問、違法羈押或其他不正之方法，且與事實相符者，得為證據
      」，則被告在警詢時之自白，如係出於自由意志而非不正方法，且其自白之陳
      述經查明與事實相符者，縱令司法警察（官）未予全程連續錄音或錄影，致詢
      問程序不無瑕疵，仍難謂其警詢筆錄當然無證據能力。本件彰化縣警察局員林
      分局永靖派出所員警辛○○提出之錄音帶係其經通知前往彰化縣永靖鄉○○路
      北門橋上執行現場警戒及維持秩序之職務時，見被告正服用降血壓之藥物，恐
      日後偵查不易，故以隨身攜帶之數位錄音機錄製，錄音帶內之內容係其與被告
      當時之對話；而彰化縣警察局員林分局處理道路交通事故現場簡易筆錄則係在
      右開彰化縣永靖鄉○○路北門橋上及被害人所在之伍倫綜合醫院，由彰化縣警
      察局員林分局員警丁○○依據被告描述所作成之紀錄，而當時丁○○員警係為
      處理本件車禍始前往北門橋，故未攜帶錄音機等情，雖分據辛○○、丁○○於
      本院審理時證述在卷（詳本院九十三年八月十六日審判筆錄第五頁至第六頁、
      九月二十四日審判筆錄第八頁），並有本院刑事紀錄科查詢公務電話紀錄表乙
      紙在稽（附於本院卷第七六頁），準此，上開彰化縣警察局員林分局處理道路
      交通事故現場簡易筆錄顯未全程錄音、錄影，固屬無疑，惟依證人丁○○於本
      院審理時所稱：伊詢問被告時，被告精神狀況正常，現場簡易筆錄製作完成後
      ，被告表示要到醫院查看傷者，且情緒激動，加上被告不識字，故伊想說至伍
      倫醫院看有無被告之家屬，請被告家屬看過筆錄向被告敘述後始讓被告簽名，
      故在車禍現場未讓被告簽名，後到醫院後伊即將現場簡易筆錄交給被告及被告
      之子庚○○看完後，其二人確認後始簽名，當時庚○○精神狀態亦正常等語（
      詳本院九十三年八月十六日審判筆錄第七頁、第十頁、第二○頁），核與證人
      庚○○證述：警察載伊母親即被告到醫院後即在醫院問伊母親筆錄，問完後問
      傷者筆錄，問完後再出來外面寫，因為伊母親不識字，警察將筆錄念完後即叫
      伊與伊母親簽名等語（詳上開審判筆錄第五六頁），及被告自白稱：警察有念
      筆錄給伊簽等語相符（詳上開審判筆錄第二五頁），準此，既上述現場簡易筆
      錄係在車禍現場及伍倫綜合醫院製作，顯係情況急迫，雖員警未將未錄音之原
      因記明於筆錄，而違反刑事訴訟法第一百條之一第一項之規定，惟上開現場簡
      易筆錄於員警製作完成後，員警已將內容告知被告及被告之子庚○○知悉，嗣
      亦交付被告及被告之子庚○○閱覽確認無誤後其二人始簽名，且被告斯時精神
      狀況正常，已足以擔保被告對於詢問之陳述，係出於自由意志，且其自白之陳
      述經查明與事實相符（容後敘明），復幾乎未侵害被告人權，審酌道路交通安
      全之公共利益及被告人權之保障，本院認前開彰化縣警察局員林分局處理道路
      交通事故現場簡易筆錄仍有證據能力無訛。
（二）右揭犯罪事實，業據被告向到場處理車禍之員警丁○○自白稱：伊沿瑚璉路由
      東向西行駛至肇事地點，因天剛亮視線不是很清楚，伊因要閃避對向車道機車
      ，打方向燈靠右行駛時，聽到一聲碰，才發現撞到過路行人，當時天色昏暗，
      該行人穿著深色衣服，伊未發現才肇事；撞擊點係左前車頭保險桿等語在卷（
      詳臺灣彰化地方法院檢察署九十二年度偵字第五五八○號偵查卷宗第十四頁之
      彰化縣警察局員林分局處理道路交通事故現場簡易筆錄），核與被害人於救護
      人員將其送往伍倫綜合醫院救治後向到醫院詢問車禍發生情形之員警丁○○指
      述稱：肇事前伊沿東興路南向北行走，至肇事地點遭ＥＢ－七二四○號自用小
      客車撞到致右腳受傷，當時伊已通過該北門橋中央等語及於九十二年五月三十
      日警詢時指稱：伊係被一輛紅色車撞到，當時伊係正在穿越馬路時被撞到等語
      相符（詳上開偵查卷宗第六頁反面及第十五頁之彰化縣警察局員林分局處理道
      路交通事故現場簡易筆錄）。又被告、被害人於車禍發生時確係如同上開之陳
      述內容，復據證人丁○○於本院審理時證述屬實（詳本院九十三年八月十六日
      審判筆錄第七頁至第八頁、第十二頁、第十四頁），而被告、被害人前開陳述
      復係車禍發生當時所為之第一次陳述，較無權衡利害得失，當與事情發生經過
      最為接近，從而，被告、被害人右開互核相符之陳述，應與事實相符，而堪以
      採信。準此，由被害人前開：肇事前伊沿東興路南向北行走，至肇事地點遭Ｅ
      Ｂ－七二四○號自用小客車撞到，當時伊已通過該北門橋中央等語，且現場照
      片乙幀（詳上開偵查卷宗第十七頁）所示鞋子一隻遺落在瑚璉路雙黃實線分向
      限制線右前側被告車道處，而該鞋子係被害人所遺落，亦據證人丁○○員警及
      證人即到場執行救護職務之彰化縣消防局第二大隊永靖分隊隊長戊○○於本院
      審理時陳明在卷（詳上開審判筆錄第二二項、第三三頁），另丁○○員警依據
      被害人描述之行走方向，於道路交通事故現場圖所繪之行人行走方向係：被害
      人本係沿彰化縣永靖鄉○○路由南往北方向行走，左轉瑚璉路進入北門橋，改
      沿瑚璉路由東往西方向行走至北門橋盡頭，復右轉沿右述不詳路名之道路由南
      往北方向，穿越瑚璉路，行近被告車道時，始遭被告撞及，且告訴人亦在丁○○員警所繪之道路交通事故現場圖上按捺指印等事實，亦據證人丁○○陳明在
      卷（詳上開審判筆錄第十一頁），並有道路交通事故現場圖乙紙附卷可稽（詳
      上開偵查卷宗第九頁），既被害人在丁○○員警所繪製內有行人行走方向之道
      路交通事故現場圖上按捺指印，則被害人顯係認丁○○員警所繪之行人行走方
      向正確無訛始按捺指印確認無誤，職是，被害人顯係沿彰化縣永靖鄉○○路由
      南往北方向行走左轉瑚璉路進入北門橋，改沿瑚璉路由東往西方向行走至北門
      橋盡頭，復右轉沿右述不詳路名之道路由南往北方向，穿越瑚璉路，行近被告
      車道時，始遭被告撞及，當屬無疑。且依被告、被害人右揭陳述，足知係被告
      自用小客車左前車頭保險桿撞擊被害人右腳，又依證人丁○○具結證述：被告
      車輛引擎蓋上有灰塵，撞擊之後身體（指被害人身體）與車子引擎蓋接觸，接
      觸的地方即較乾淨的地方，被告車輛保險桿看起來比較乾淨，比對傷者受傷部
      位係右腳，故伊研判係被告左前車頭保險桿撞到等語（詳上開審判筆錄第十八
      頁），及參佐現場照片二幀所示（詳上開偵查卷宗第十八頁），足知被告自用
      小客車引擎蓋佈滿灰塵，惟有二處較乾淨，另擋風玻璃破裂，則顯係被告自用
      小客車左前車頭保險桿撞擊被害人右腳，使被害人重心不隱，身體因而撞擊被
      告自用小客車引擎蓋、擋風玻璃後墜地，亦堪屬無疑。
（三）再者，被害人於本件車禍發生後，受有頭部外傷合併腦震盪、枕部頭皮撕裂傷
      五×一公分、右手撕裂傷二×○‧三公分、左手擦傷之傷害，此有伍倫綜合醫
      院九十二年五月二十八日出具之診斷書乙紙在卷可稽（詳上開偵查卷宗第二○
      頁）。另被害人因右腳遭被告自用小客車撞擊亦受有傷害，亦據被害人於車禍
      發生當時即陳明在卷（詳上開偵查卷宗第十五頁之現場簡易筆錄），核與彰化
      縣警察局員警於道路交通事件調查報告表（二）主要傷處：「腳部」之記載相
      符（詳上開偵查卷宗第十一頁），此部分亦堪以認定。再被害人因本件車禍亦
      受有二側額部挫傷性腦出血之傷害，復有伍倫綜合醫院以九十二年十二月二十
      二日員倫字第九二○七○七號函檢送之病歷摘要乙份在卷可按（附於本院卷內
      第三四頁），且被害人於九十二年一月五日發生本件車禍後，於同月十日即至
      財團法人彰化基督教醫院急診，經該院以電腦斷層檢查發現右腦前額葉有微量
      腦內出血，亦有該院九十三年五月十一日（九三）彰基病歷字第九三○五○二
      九號函乙紙在卷可按（附於本院卷第七八頁），更足徵被害人因本件車禍亦受
      有二側額部挫傷性腦出血之傷害無訛。至此二部分之傷勢，前開伍倫綜合醫院
      出具之診斷書雖未記載，惟診斷書僅係約略記載傷者所受之傷勢，當無病歷表
      記載及傷者本人陳述詳細，是前開二部分傷勢顯係診斷書漏載；又證人即到場
      執行救護職務之彰化縣消防局第二大隊永靖分隊隊員乙○○於本院審理時雖證
      稱：伊到場後患者係趴著，伊將患者翻過來看到患者頭流血，簡易包紮後伊即
      將患者送上擔架，當時伊有簡易觸摸患者腳有無斷掉，患者腳部應該無受傷等
      語（詳上開審判筆錄第四四頁），惟由證人乙○○證述：當時伊有簡易觸摸患
      者腳有無斷掉等語，足知乙○○觸摸被害人腳部之目的在於確認被害人有無骨
      折，則其當無注意被害人右腳有無受有擦傷傷害之可能，準此，其所為之前開
      證詞，自不足以作為認定被害人未受有右腳擦傷傷害之證據，復殆無疑，皆附
      此敘明。
（四）至被告雖以前開情詞置辯，惟證人即在前開北門橋轉角處開設早餐店之老闆己○○於接受員警訪談及於本院審理時皆證述：伊非本件車禍報案人，亦未目睹
      本件車禍發生情形，當時伊有聽到碰一聲，但未出去馬路上查看，因為伊要顧
      早餐店，當時伊皆未接觸到人，故不可能有被告所述叫被告不要過去看，可能
      有人受傷之情事發生等語（詳附於本院卷第八五頁之彰化縣警察局員林分局永
      靖分駐所九十三年五月十三日函檢送之員林分局永靖分駐所偵辦九十二年一月
      五日瑚璉路北門橋甲○○交通事故案查訪紀錄表及本院上開審判筆錄第四七頁
      至第五○頁），互核與被告辯稱：伊詢問早餐店老闆為何物，老闆叫伊不要過
      去看，可能有人受傷云云，有所歧異。且被告就其自用小客車擋風玻璃何以破
      裂之因，其於警詢時本辯稱：伊認為係有兩輛摩托車不知何故與伊擦撞，才會
      使伊前擋風玻璃破裂；伊強調在伊與摩托車交會時，那兩輛摩托車駕駛不知以
      何物敲打伊車子云云（詳上開偵查卷宗第五頁及其反面）；於本院行準備程序
      時則改稱：擋風玻璃不是被機車撞到的云云（詳本院九十三年二月四日準備程
      序筆錄第四頁），其前後供述亦有所矛盾。況被告打電話通知其兒子庚○○時
      係告知在北門橋發生車禍等語，亦據證人庚○○證述在卷（詳本院上開審判筆
      錄第五三頁），衡情，倘被告前開所辯果屬非虛，則其應當告知其子庚○○其
      所認事情發生之經過即「當時伊開車行經北門橋，有兩輛機車經過，後伊即聽
      到前面有一聲響，伊停車下來查看，看到橋頭有一黑黑物品，伊詢問早餐店老
      闆為何物，老闆叫伊不要過去看，可能有人受傷，後來警察來時說伊係嫌疑者
      叫伊簽名，伊即簽名」等語，焉有告知其在北門橋發生車禍之理，是以，被告
      前開所辯，核與證人己○○證述及常情有悖，而委無足採。
（五）按汽車行駛至交岔路口，其行進應遵守燈光號誌或交通警察之指揮；且汽車行
      駛時，駕駛人應注意車前狀況，並隨時採取必要之安全措施，道路交通安全規
      則第一百零二條第一項第一款前段、第九十四條第三項分別定有明文；又查彰
      化縣永靖鄉○○路及與東興路平行不詳路名道路之交岔路口，瑚璉路方向之交
      通號誌，為閃光黃燈，業據彰化縣警察局員林分局員警於道路交通事故調查報
      告表（一）號誌種類記載明確，亦有車禍現場照片附卷可稽（詳上開偵查卷宗
      第十頁、第十七頁），而「閃光黃燈表示『警告』，車輛應減速接近，注意安
      全，小心通過」，道路交通標誌標線號誌設置規則第二百十一條第一項第一款
      復有明定，被告係領有駕駛執照之人，有其汽車駕駛執照影本乙紙在卷可稽（
      詳上開偵查卷宗第二五頁），其駕車自應注意上開規定。而依卷附之前述道路
      交通事故調查報告表（一）之記載，本件肇事當時情形為晴、晨光、路面乾燥
      無缺陷、無障礙物、視線良好，依被告之智識程度及當時情況，並無不能注意
      之情事，被告疏未注意閃光黃燈之指示，未減速接近路口，亦未注意車前狀況
      ，即貿然通過上開交岔路口，致撞擊被害人，其顯未注意上開關於道路交通安
      全之規定，其駕車行為顯有過失甚明。至行人穿越道路，設有行人穿越道者，
      必須經由行人穿越道穿越，不得在其一百公尺範圍內穿越道路，道路交通安全
      規則第一百三十四條第一款固定有明文。而本件被害人雖未遵守上開規定，即
      穿越前、後方一百公尺範圍內即各有一行人穿越道之瑚璉路（被害人穿越之地
      點，前後一百公尺內即各有一行人穿越道，有附於上開偵查卷宗第十七頁之車
      禍現場照片可稽），被害人對本件事故之發生亦有過失，惟此僅係供本院量刑
      之參考，及被害人請求民事賠償時有無過失相抵之問題而已，尚不能據此解免
      被告之過失罪責。又被害人發生車禍後即受有右開傷害，復如前述，則被害人
      所受上開傷勢，與被告之過失行為間，亦具有相當因果關係，亦殆無疑。
（六）至被害人於本件車禍發生後，自九十二年四月二十二日起，迄同年五月十日止
      ，因水腦症及血管梗塞中風至財團法人秀傳紀念醫院住院，接受該院手術水腦
      導管引流，固據財團法人秀傳紀念醫院先後以九十三年一月七日（九三）明秀
      醫字第九三○○三六號函檢送之病歷摘要及九十三年二月二十日（九三）明秀
      醫字第九三○二六六號函各乙紙在卷可參（附於本院卷第三七頁、第五六頁）
      ，然因被害人年紀老邁，水腦及血管梗塞當屬常見症狀，是否為本件車禍引致
      ，因缺乏車禍前腦部影像檢查，故水腦症與血管梗塞中風無法判斷是否與本件
      車禍有因果關係，亦據財團法人秀傳紀念醫院以九十三年六月九日（九三）明
      秀醫字第九三○八三○號函敘甚明（附於本院卷第九三頁），職是，被害人雖
      因罹有水腦症及陳舊性腦中風，自九十二年四月二十二日起至五月十日止在財
      團法人秀傳紀念醫院接受手術治療，迄今仍長期臥床，生活無法自理，須人照
      料大小便及飲食，而已達重傷害之程度，惟因無積極證據足以證明其所受之重
      傷害與本件車禍有相當因果關係，自不得遽論被告有過失致重傷害罪責，附此
      敘明。
（七）至證人戊○○於本院審理時固證述：當時現場遺留有手推車或機車云云（詳本
      院上開審判筆錄第三一頁），惟此核與第一位至現場處理之員警辛○○證述：
      橋面並未看到其他人員或車輛或物品等語不符（詳本院九十三年九月二十四日
      審判筆錄第九頁），且卷附之道路交通事故現場圖及現場照片皆亦未見證人戊○○所述之手推車或機車，則證人戊○○此部分證述顯係因事發已久，致已與
      其他執行職務所見之情形相互混洧，因而記憶記錯所為之錯誤證詞，此部分自
      不足採信。
（八）末上開自用小客車係登記被告所有，亦有車籍作業系統－查詢認可資料乙紙在
      卷足憑（詳上開偵查卷宗第二四頁）。至辯護人雖另請求鑑定本案被害人傷勢
      與被告擋風玻璃碰撞之關聯性，惟本案事證已臻明確，無再調查之必要，是以
      ，依刑事訴訟法第一百六十三條之二第二項第三款規定，本院認辯護人聲請調
      查之證據為不必要，附此敘明。綜上所述，被告所辯，顯係事後卸責之詞，不
      足採信，本件事證明確，被告犯行，堪予認定。
三、查被告因過失駕車行為致被害人受輕傷，核其所為，係犯刑法第二百八十四條第
    一項前段之因過失傷害人罪。其於肇事後，在有偵查犯罪職權之機關尚不知何人
    為肇事者前，即主動向前往現場處理車禍之彰化縣警察局員林分局永靖派出所員
    警辛○○坦承肇事，並據證人辛○○員警於本院審理時證述：伊到場時被告坐在
    橋邊，伊即詢問被告是否為駕駛人，被告答是，並將駕駛執照交給伊，被告說其
    有聽到聲音，有撞到東西，因此才停下來，但說不知道是撞到人，伊到現場前並
    不知道駕駛人係被告等語綦詳（詳本院上開審判筆錄第十一頁至第十二頁），並
    有彰化縣警察局員林分局道路交通事件處理小組員警填載載明「報案人或勤務中
    心轉來資料未報明肇事人姓名，警員前往現場處理時，被告在場，並當場承認為
    肇事人」字樣之自首表乙紙附卷可參（附於上開偵查卷宗第十六頁反面），被告
    嗣並接受裁判，並依刑法第六十二條前段自首之規定減輕其刑。爰審酌被告及被
    害人之過失程度，被害人所受之傷勢，及被告雖係因過失犯罪，然犯後並未與被
    害人達成和解暨賠償被害人所受之損害，在本院審理中又多方飾詞卸責，惟被告
    尚無不良素行，有臺灣高等法院被告全國前案紀錄表乙紙可憑，素行良好，兼衡
    其品行、智識程度等一切情狀，量處如主文所示之刑，併諭知易科罰金之折算標
    準。
據上論斷，應依刑事訴訟法第二百九十九條第一項前段，刑法第二百八十四條第一項
前段、第六十二條前段、第四十一條第一項前段，罰金罰鍰提高標準條例第一條前段
、第二條，判決如主文。
本案經檢察官林鈴淑到庭執行職務。
中      華      民      國      九十三      年      十    月    十四    日
                                臺灣彰化地方法院交通法庭
                                    審判長法  官  李水源
                                          法  官  李雅俐
                                          法  官  游秀雯
右正本證明與原本無異。
如不服本判決，應於判決送達後十日內，向本院提出上訴狀（須附繕本）。
告訴人或被害人對於判決如有不服具備理由請求檢察官上訴者，其上訴期間之計算係
以檢察官收受判決正本之日期為準。
                                      法院書記官  陳文俊
中      華      民      國      九十三      年      十    月    廿二    日
附錄本案論罪科刑法條全文：
刑法第二百八十四條
因過失傷害人者，處六月以下有期徒刑、拘役或五百元以下罰金，致重傷者，處一年
以下有期徒刑、拘役或五百元以下罰金。
從事業務之人，因業務上之過失傷害人者，處一年以下有期徒刑、拘役或一千元以下
罰金，致重傷者，處三年以下有期徒刑、拘役或二千元以下罰金。
